【裁判字號】    89,上訴,919
【裁判日期】    890824
【裁判案由】    公共危險
【裁判全文】
臺灣高等法院高雄分院刑事判決                    八十九年度上訴字第九一九號
    上  訴  人
    即  被  告  丁○○
                乙○○
                丙○○
                甲○○
右上訴人因公共危險案件，不服臺灣高雄地方法院八十九年度訴字第九四四號中華民
國八十九年六月二十一日第一審判決（起訴案號：臺灣高雄地方法院檢察署八十九年
度偵字第一四六三號），提起上訴，本院判決如左：
      主  文
上訴駁回。
      事  實
一、丁○○、乙○○、丙○○、甲○○明知高雄市○○路沿線附近，於周末夜晚、周
    日凌晨，經常有大批機車集結車隊，在該處佔用車道，以高速、闖紅燈、蛇行或
    併排飆速競駛，而有壅塞路面，致生人車往來危險之情形，仍於民國八十九年一
    月八日凌晨，由丁○○、乙○○各騎乘一部機車，丙○○騎機車搭載甲○○，與
    年籍姓名不詳之多人，共同基於犯意之聯絡，組成約二十餘部機車之車團，沿高
    雄市○○○路由東往西方向，以高速併排競駛、佔據快、慢車道、闖越紅燈等方
    式壅塞路面，致生該處行人及車輛往來之危險。嗣於當日凌晨一時十六分許，丁○○、乙○○、丙○○、甲○○四人見警在高雄市○○○路、正言路口攔截，乃
    掉轉車頭逃逸，惟為警追捕，嗣在中正路與輔仁路口為警查獲，其餘參與飆車之
    人則趁隙逃逸。
二、案經高雄市政府警察局苓雅分局報請臺灣高雄地方法院檢察署檢察官偵查起訴。
      理  由
一、訊據被告丁○○、乙○○、丙○○、甲○○對於在右揭時、地騎乘機車，於高雄
    市○○○路、正言路口前掉轉車頭，嗣在中正路與輔仁路口為警查獲之事實固均
    不諱言，惟均矢口否認有何公共危險之犯行，被告丁○○辯稱：伊與被告乙○○
    、丙○○、甲○○在屏東市○○路冠傑電腦公司決定要去高雄市六合夜市吃東西
    ，並與伊住在大寮之乾姊姊一起去，後來伊乾姊姊說太晚沒有出來，伊等就去六
    合夜市，且警方有拿空白的簡易移辦單要伊等簽名，而伊之機車係五十西西，且
    為中古車，很難騎到七十公里，又伊等因未戴安全帽，所以見到警察才回頭云云
    。被告乙○○、丙○○均辯稱：伊等在屏東市○○路冠傑電腦公司決定要去六合
    夜市吃東西，伊等就去六合夜市，且警方有拿空白的簡易移辦單要伊等簽名，又
    伊等因未戴安全帽，所以見到警察才回頭云云。被告甲○○辯稱：伊等在屏東市
    被告丙○○家中決定要去六合夜市，並自他家出發，且警方有拿空白的簡易移辦
    單要伊等簽名，又伊等因未戴安全帽，所以見到警察才回頭云云。惟查：
    （一）證人葉志盛（即當日值勤員警）於原審審理時到庭證述攔檢被告四人經過
          ，略謂：當天在中正路交流道下有員警在那守候，若有飆車族過來，會通
          知在下面路段的員警，在輔仁路前，約有二十多部機車佔據快慢車道，伊
是在中正一路、正言路口攔截飆車族，當時丁○○等四人是三部機車，回
          頭逆向逃逸；於本院調查時則結證稱：我是現場指揮，．．有飆車二、三
          十部機車在中正路飆過來，我們在中正路及正言路口拉警戒繩，被他們發
          現，他們就回頭逃逸，當時他們的車速有六十公里，因為他們是同一車隊
          ，可以判斷是飆車（以上分別見原審卷八十九年五月一日、本院卷八十九
          年七月二十八日筆錄）等語，顯見被告等與逃逸之其他飆車族，騎乘機車
          經過中正一路高速公路涵洞，即為執行取締飆車勤務之員警所監控，應無
          誤認之虞。再佐以被告丁○○、乙○○、丙○○、甲○○見員警攔檢即逆
          向逃逸等情，顯見被告等四人確因參加飆車，始有畏罪逃逸之舉。至於被
          告四人辯稱案發當時並無飆車族、因未戴安全帽始逆向逃逸，及機車老舊
          、速度騎不快等情，惟被告如僅係未戴安全帽，遇警臨檢，應不致於不顧
          渠等生命之危險，竟逆向逃逸，是以此為由顯不相符。再被告丁○○雖提
          出機車照片二幀為證，但被告等當時機車時速有六十公里，既經證人葉志
          盛證述在卷，且以上開照片所附之機車並非必然不能以時速六、七十公里
          之速度行進，又被告等人復無法說明當時渠等所騎之機車不能快速騎乘，
          自不得以機車老舊於由，遽以辯稱渠等之機車無法快速騎乘，自難以上開
          二幀照片，而為有利被告等人之認定。
    （二）被告等四人雖均辯稱當日由屏東至高雄市○○路純係為至高雄六合夜市，
          但被告丁○○、乙○○、丙○○均供稱是在屏東市○○路冠傑電腦公司決
          定要去六合夜市，被告甲○○則稱是在被告丙○○家中決定，顯然彼此就
          在何處決定前往六合夜市已不一致，且被告丁○○復供稱：曾與其在大寮
          之乾姊姊約定一起前往六合夜市，並曾在機車行進途中，停車打電話；而
          其他三名被告則均稱：不知有邀其他人前往六合夜市，且在行進途中除了
          紅綠燈以外都沒有停，或如停車純係為購買飲料（見本院八十九年七月二
          十八日筆錄），顯然渠等所供已有相當大之出入；況被告等四人均住居於
          屏東市，在當地應有相當多之夜市供渠等消費，竟僅為到六合夜市消費，
          而不辭辛勞於凌晨時分自屏東遠赴高雄，顯不合常情。況高雄市六合夜市
          係位於六合路與被告等當日為警攔下之中正路係屬平行之二條東、西道路
          ，被告等之目的地如係六合夜市，則理應於進入高雄市區後，隨即轉入六
          合路方符情、理，被告等延中正路行進，竟稱要去六合夜市，難謂渠等所
          辯為可採。
    （三）被告等四人雖均辯稱渠等係填寫空白之簡易移辦單，惟已為證人葉志盛於
          本院調查時所否認，而被告等四人中除被告甲○○未滿二十歲以外，其他
          三名被告均屬二十歲以上之人，應不致未經判斷，即於在空白單上填寫相
          關之資料，況被告等四人復未能提出當時確係填寫空白之簡易移辦單之相
          關證據，則尚難僅以被告等之否認，即遽謂被告等人當時確係填寫空白之
          簡易移辦單，被告等人此部分所辯，亦不足採信。
    （四）綜上所述，被告等人上開所辯，純係嗣後卸責之詞，不足採信，事證已明
          ，被告四人犯行均堪認定。
二、被告四人與逃逸之二十多部機車，佔據快慢車道，以高速飆駛，顯已壅塞該處路
    面，並足使該處人車往來有肇事之危險，核被告四人所為，均係犯刑法第一百八
    十五條第一項之妨害公眾往來安全罪。被告四人與其餘年籍不詳之飆車騎士多人
    間，就上開犯行，有犯意聯絡與行為分擔，均為共同正犯。
三、原審引用刑法第二十八條、第一百八十五條第一項、第七十四條第一款、第九十
    三條第一項、罰金罰鍰提高標準條例第一條前段之規定，並審酌被告四人於深夜
    騎機車在外遊蕩，集體飆車競駛，對於往來之車輛及行人造成嚴重之危險，危害
    公眾安全，固屬非是，惟念其等年輕識淺，及犯後態度尚屬良好等一切情狀，分
    別判處有期徒刑三月。又認被告四人前未曾受有期徒刑以上刑之宣告，此有台灣
    高等法院全國前案紀錄表、臺灣高雄地方法院檢察署刑案資料查註記錄表各一紙
    附卷可憑，經此偵審程序，當知所警惕，且被告丁○○、乙○○、甲○○均有正
    當職業，被告丙○○現在服役中，此業經其等陳明在卷，並有服務證明書、軍人
    身分證等附卷可按，因認其等所受宣告之刑，以暫不執行為適當，均予宣告緩刑
    二年。又為啟被告四人自新，確實革除非行之惡習，有加強對其等追蹤、考核及
    輔導之必要，爰對被告四人併予諭知緩刑期間付保護管束，以輔導向善，並觀後
    效。原判決之認事用法均無違誤，量刑亦甚允當。上訴人即被告等提起上訴，指
    摘原判決不當，均為無理由，應予駁回。
據上論結，應依刑事訴訟法第三百六十八條，判決如主文。
本案經檢察官張其主到庭執行職務。
中    華    民    國     八十九     年       八       月     二十三     日
                              臺灣高等法院高雄分院刑事第五庭
                                  審判長法官  吳水木
                                        法官  洪慶鐘
                                        法官  陳朱貴
右正本證明與原本無異。
如不服本判決，應於判決送達後十日內向本院提出上訴狀，其未述理由者並應於提
出上訴狀後十日內向本院補提理由書（應附繕本)。
                                      書記官  呂素珍
中    華    民    國     八十九     年       八       月     二十八     日
附錄本判決論罪之法條：
刑法第一百八十五條第一項：
損壞或壅塞陸路、水路、橋樑或其他公眾往來之設備或以他法致生往來危險者，處五
年以下有期徒刑，拘役或五百元以下罰金。
                                                                        Ｂ


司法院資訊處製作；財團法人民間司法改革基金會備份。
